Minutes et répertoires du notaire Claude HUART, 22 mai 1609 - 22 août 1631 (étude IX)
Archives nationales
- Minutes de Claude HUART, 1587 - 22 août 1631; MC/ET/IX/164 - MC/ET/IX/366
  - Minutes. 1611, janvier - 1611, juin, janvier 1611 - juin 1611; MC/ET/IX/291
    - Promesse de leçons de danse., 17 février 1611; MC/ET/IX/291
      Documents du Minutier central concernant l'histoire de la musique (1600-1650), par Madeleine Jurgens, tome I [études I à X, 1763 actes], Paris, Archives nationales, 1967, p. 445IV (instrument de recherche imprimé dématérialisé, certaines notices sont plus détaillées dans la version intégrale accessible en ligne par la rubrique 'Autres instruments de recherche', voir contexte dans le Plan d’orientation général - Notaires de Paris, guides thématiques du Minutier).
    - Constitution par Pierre Doynet, maître serrurier, demeurant rue de Montmorency, à Jean Legay, maître joueur d'instruments, bourgeois de Paris, demeurant rue Grenier-Saint-Lazare, de 50 livres de rente annuelle et perpétuelle, moyennant 800 livres., 8 mars 1611; MC/ET/IX/291
      Documents du Minutier central concernant l'histoire de la musique (1600-1650), par Madeleine Jurgens, tome I [études I à X, 1763 actes], Paris, Archives nationales, 1967, p. 251 (instrument de recherche imprimé dématérialisé, certaines notices sont plus détaillées dans la version intégrale accessible en ligne par la rubrique 'Autres instruments de recherche', voir contexte dans le Plan d’orientation général - Notaires de Paris, guides thématiques du Minutier).
      Doynet, Pierre; Legay, Jean
    - Constitution par Claude Nyon, violon ordinaire de la chambre du roi, demeurant rue des Vieilles-Étuves, à Mathieu Augart, mouleur de bois, bourgeois de Paris, de 50 livres de rente moyennant 800 livres., 10 mars 1611 - 5 février 1614; MC/ET/IX/291
      Documents du Minutier central concernant l'histoire de la musique (1600-1650), par Madeleine Jurgens, tome I [études I à X, 1763 actes], Paris, Archives nationales, 1967, p. 228 (instrument de recherche imprimé dématérialisé, certaines notices sont plus détaillées dans la version intégrale accessible en ligne par la rubrique 'Autres instruments de recherche', voir contexte dans le Plan d’orientation général - Notaires de Paris, guides thématiques du Minutier).
      Nyon, Claude; Augart, Mathieu
    - Vente par Guillaume Bocheron, vigneron, demeurant à Montmorency, à Paul Maillard, facteur d'orgues, demeurant rue du Huleu, d'un quartier de vigne sis au terroir de Choisy, au lieudit le Colombier, moyennant 100 livres., 8 janvier 1612; MC/ET/IX/291
      Documents du Minutier central concernant l'histoire de la musique (1600-1650), par Madeleine Jurgens, tome I [études I à X, 1763 actes], Paris, Archives nationales, 1967, p. 834 (instrument de recherche imprimé dématérialisé, certaines notices sont plus détaillées dans la version intégrale accessible en ligne par la rubrique 'Autres instruments de recherche', voir contexte dans le Plan d’orientation général - Notaires de Paris, guides thématiques du Minutier).
    - CHAPELAIN Sébastien notaire au Châtelet, demeurant rue Saint Martin, par Saint-Merry § Quittance par Sébastien CHAPELAIN, 24 janvier 1612; MC/ET/IX/291
      Fichier dit 'général' XVIIe-XVIIIe siècles, par le personnel du Minutier, 1954-1999 ( fichier papier entièrement dématérialisé; voir contexte dans le Plan d’orientation général - Notaires de Paris, guides thématiques du Minutier).
      Date de révision: 2011-2012
      Date de création de la notice: 2010
      quittance
    - MARINES (S. et O.) § Construction d'une chapelle sur le tombeau de la famille du chancelier de France [Bruslart de Sillery], 28 janvier 1612; MC/ET/IX/291
    - Décharge donnée par Théodore d' Arenson, marchand peintre flamand, demeurant faubourg Saint-Victor, et par Charles Potle (1) maître peintre, demeurant au bout du pont Notre-Dame, à Martin Bricart, marchand hôtelier, demeurant rue Saint-Martin, pour un tableau d'un pied et demi au carré, peint sur cuivre et représentant la Tour de Babel. Ce tableau avait été retenu en gage par l'hôtelier pour 7 livres de dépenses qu'avaient faites chez lui trois jeunes gens qui, l'ayant dérobé, prétendaient l'avoir gagné à trois dés. L'hôtelier ayant indiqué auxdits Arenson et Potle, les trois jeunes gens, ceux-ci s'enfuirent et furent poursuivis par Michel Herbe, maître peintre, demeurant rue Saint-Martin, jusqu'à la maison du Chariot d'Or, rue du Huleu. Bricart s'engage à signaler aux peintres le passage éventuel des jeunes gens à son hôtel pour chercher les manteaux que deux d'entre eux avaient abandonnés dans leur fuite., 6 février 1612; MC/ET/IX/291
      (1) Ce peintre semble signer Potle, le scribe écrit Pottier.
      Documents du Minutier central concernant les peintres, sculpteurs et graveurs au XVIIe siècle (1600-1650) [études I à X, 1955 actes], par Marie-Antoinette Fleury, tome I, Paris, S.E.V.P.E.N, 1969, p. 3 p. 4 (instrument de recherche imprimé dématérialisé, certaines notices sont plus détaillées dans la version intégrale accessible en ligne par la rubrique 'Autres instruments de recherche', voir contexte dans le Plan d’orientation général - Notaires de Paris, guides thématiques du Minutier).
      décharge; Chariot d'Or (enseigne du); Heuleu (rue); Notre-Dame (pont); Saint-Martin (rue); Saint-Victor (faubourg); Arenson, Théodore d'; Bricart, Martin; Herbe, Michel; Potelé, Charles; Pottier, Charles; hôtelier; peintre; peintre
    - Promesse par Barbe Richard, lingère, demeurant rue Saint-Denis, paroisse Saint-Sauveur, de travailler pour Claude de Hazin, marchande lingère, demeurant rue Saint-Denis, paroisse Saint-Nicolas-des-Champs, femme de Nicolas Rousselet, maître joueur d'instruments, pendant deux années, moyennant logement, vivres et 36 livres de gages annuels., 14 février 1612; MC/ET/IX/291
      Documents du Minutier central concernant l'histoire de la musique (1600-1650), par Madeleine Jurgens, tome I [études I à X, 1763 actes], Paris, Archives nationales, 1967, p. 602 (instrument de recherche imprimé dématérialisé, certaines notices sont plus détaillées dans la version intégrale accessible en ligne par la rubrique 'Autres instruments de recherche', voir contexte dans le Plan d’orientation général - Notaires de Paris, guides thématiques du Minutier).
    - LETTRE MISSIVE § Lettre en contenu dans un acte du LETTRE MISSIVE, 12 mars 1612; MC/ET/IX/291
    - Marché entre Jean Painte, maître charron, demeurant rue Saint-Martin, paroisse Saint-Nicolas-des-Champs, et Germain Jacquet, dit Grenoble, maître sculpteur, sculpteur ordinaire du roi et garde de ses antiques, pour la fourniture de quatre roues pour mettre à deux essieux, à livrer dans les six jours, moyennant la somme de 36 livres tournois, dont 14 livres 8 sols payés d'avance., 15 mars 1612 - 24 mars 1612; MC/ET/IX/291
      A la suite:
      1612, 24 mars. - Quittance par ledit Painte, d'une somme de 21 livres 12 sols.
      Documents du Minutier central concernant les peintres, sculpteurs et graveurs au XVIIe siècle (1600-1650) [études I à X, 1955 actes], par Marie-Antoinette Fleury, tome I, Paris, S.E.V.P.E.N, 1969, p. 335 (instrument de recherche imprimé dématérialisé, certaines notices sont plus détaillées dans la version intégrale accessible en ligne par la rubrique 'Autres instruments de recherche', voir contexte dans le Plan d’orientation général - Notaires de Paris, guides thématiques du Minutier).
      marché; quittance; Saint-Martin (rue); Saint-Nicolas-des-Champs (paroisse); Jacquet dit Grenoble, Germain; Painte, Jean; charron; conservateur (patrimoine); sculpteur; sculpteur
    - Marché entre Nicolas Bralleret, maître menuisier, demeurant rue Saint-Martin, paroisse Saint-Laurent, et Germain Jacquet, dit Grenoble, demeurant rue Saint-Martin, paroisse Saint-Nicolas-des-Champs, pour la confection de deux chariots de 2 toises de longueur sur 5 pieds de largeur, et conformes au dessin donné par ledit Grenoble, en tel bois que voudra ledit Bralleret, moyennant la somme de 90 livres tournois, dont 18 livres payées d'avance., 15 mars 1612; MC/ET/IX/291
      marché; Saint-Laurent (paroisse); Saint-Martin (rue); Saint-Nicolas-des-Champs (paroisse); Bralleret, Nicolas; Jacquet dit Grenoble, Germain; menuisier; peintre; sculpteur
    - LE MERCIER (Nicolas) maître maçon pour le roi à Poutreuse § Marché pour une chapelle à Marines pour le chevalier de France, 1er février 1672; MC/ET/IX/291
      Artisans XVIIe, par M. Jurgens, M.A. Fleury, R. Gourmelon et le personnel du Minutier central, 1954-1996 (fichier papier entièrement dématérialisé; voir contexte dans le Plan d’orientation général - Notaires de Paris, guides thématiques du Minutier).
      marché; Le Mercier, Nicolas
  - Minutes. 1611, juillet - 1611, décembre, juillet 1611 - décembre 1611; MC/ET/IX/292
    - Contrat d'apprentissage au profit de Florent Vincent, âgé de seize ans, fils de Fiacre Vincent, marchand, demeurant à Gandelu (1) entre Adam Foucquet, marchand à Gandelu et Philippe Vincent, clerc de M. Brisard, conseiller en la cour de parlement d'une part, et Mangin Blondel, maître sculpteur et peintre, demeurant rue de Montmorency, moyennant 100 livres tournois payables en trois termes égaux, le premier dans huit jours., 7 juillet 1611; MC/ET/IX/292
      (1) Gandelu, cant. NeuiIly-Saint-Front, arr. Château-Thierry, Aisne.
      Documents du Minutier central concernant les peintres, sculpteurs et graveurs au XVIIe siècle (1600-1650) [études I à X, 1955 actes], par Marie-Antoinette Fleury, tome I, Paris, S.E.V.P.E.N, 1969, p. 55 (instrument de recherche imprimé dématérialisé, certaines notices sont plus détaillées dans la version intégrale accessible en ligne par la rubrique 'Autres instruments de recherche', voir contexte dans le Plan d’orientation général - Notaires de Paris, guides thématiques du Minutier).
      contrat d'apprentissage; Château-Thierry (Aisne); Gandelu (Aisne); Neuilly-Saint-Front (Aisne); Montmorency (rue de); Blondel, Mangin; Brisard (M.); Foucquet, Adam; Vincent, Fiacre; Vincent, Florent; Vincent, Philippe; commerçant; peintre; sculpteur; sculpteur
    - Testament de Charles Le Forestier, joueur de luth, bourgeois de Paris, gisant au lit malade., 12 août 1611; MC/ET/IX/292
      Élection de sépulture en l'église Saint-Jacques-de-la-Boucherie.
      Legs à Michel Grizel, son beau-frère, d'une épée de Damas et d'un poignard damasquiné.
      Legs à Catherine Lebys, veuve de Jean Hennequin, procureur en la chambre des comptes, de la moitié de tous ses biens meubles et de la maison de l'Image Saint-Nicolas, rue du Temple.
      Choix de Lucrèce Grizel, sa femme, pour exécuter son testament.
      Documents du Minutier central concernant l'histoire de la musique (1600-1650), par Madeleine Jurgens, tome I [études I à X, 1763 actes], Paris, Archives nationales, 1967, p. 266 (instrument de recherche imprimé dématérialisé, certaines notices sont plus détaillées dans la version intégrale accessible en ligne par la rubrique 'Autres instruments de recherche', voir contexte dans le Plan d’orientation général - Notaires de Paris, guides thématiques du Minutier).
    - Inventaire après décès de Charles Le Forestier, joueur de luth, bourgeois de Paris, dressé à la requête de Lucrèce Grizel, sa veuve, demeurant en une chambre avec garde-robe dans une maison sise rue Saint-Martin, au coin de la rue Houquart, en présence de Robert Lebys, sieur de La Chapelle, demeurant rue des Francs-Bourgeois, ayant la charge de Catherine Lebys, veuve de Jean Hennequin, légataire du défunt., 30 août 1611; MC/ET/IX/292
      9 feuillets.
      Fol. 3 v°: mobilier, 358 livres; fol. 4: tableaux, 42 livres; fol. 5 v°: instruments de musique, 28 livres; armes, 18 livres; vaisselle d'argent, 36 livres; fol. 6: habits, 128 livres; fol. 7: linge, 33 livres; fol. 7 v°: papiers.
      Instruments de musique:
      (fol. 5 v°): Dans le cabinet voisin de la chambre du défunt: '... trois luth garnis de leurs estuitz, l'un rond et les autres en poires, prisez ensemble ... 28 l.
      Papiers:
      COTE 1: contrat de mariage entre Charles Le Forestier et Lucrèce Grizel, en date du 23 décembre 1594.
      COTE 2: donation mutuelle, en date du 9 février 1609.
      COTE 3: vente de masure par Thomas Justice, devant Thévenyn et La Morlière, le 23 août 1605.
      COTE 4: testament.
      COTE 5 et 6: obligations.
    - Contrat de mariage entre Jean Lebys, sieur de Fontenay, demeurant à Honfleur, logé rue des Quatre-Fils, et Lucrèce Grizel, veuve de Charles Le Forestier, bourgeois de Paris, demeurant même rue. Parmi les témoins figurent Robert Lebys, sieur de La Chapelle, secrétaire de la chambre du roi, frère, et Jean Le Boullenger, sieur de Vaumesnil, beau-frère à cause de Françoise Lebys, sa femme., 26 septembre 1611; MC/ET/IX/292
      Documents du Minutier central concernant l'histoire de la musique (1600-1650), par Madeleine Jurgens, tome I [études I à X, 1763 actes], Paris, Archives nationales, 1967, p. 267 (instrument de recherche imprimé dématérialisé, certaines notices sont plus détaillées dans la version intégrale accessible en ligne par la rubrique 'Autres instruments de recherche', voir contexte dans le Plan d’orientation général - Notaires de Paris, guides thématiques du Minutier).
  - Minutes. 1612, janvier - 1612, juin, janvier 1612 - juin 1612; MC/ET/IX/293
    - Mention du transport par Jean Le Prince, tailleur d'habits, époux de Marguerite Taud, à Simon Chéretz, maître peintre, de 7 livres 10 sols de rente à prendre sur Abraham de Boisse, charron à Beaumont-sur-Oise, qui avait acquis une maison sise audit lieu de Noël Gasseaulme, tuteur de ladite Marguerite et de Claude Taud, enfants de Mathieu Taud., 23 juin 1607; MC/ET/IX/293
      Mention dans les papiers de l'inventaire du 16 janvier 1612.
      Documents du Minutier central concernant l'histoire de la musique (1600-1650), par Madeleine Jurgens, tome I [études I à X, 1763 actes], Paris, Archives nationales, 1967, p. 607 (instrument de recherche imprimé dématérialisé, certaines notices sont plus détaillées dans la version intégrale accessible en ligne par la rubrique 'Autres instruments de recherche', voir contexte dans le Plan d’orientation général - Notaires de Paris, guides thématiques du Minutier).
    - Inventaire après décès de Catherine Tand, dressé à la requête de Simon Chéretz, maître peintre, en son nom et au nom de Marie Chéretz, leur fille mineure, en une chambre et garde-robe d'une maison rue Saint-Martin, paroisse Saint-Merri., 16 janvier 1612; MC/ET/IX/293; 7 folios
      [Dans l'inventaire des papiers: déclaration par Simon Chérets, maître peintre, demeurant rue Saint-Martin, époux de Catherine Taud, selon laquelle il lui est dû par Claude Taud, son beau-frère, maître joueur d'instruments, une somme de 30 livres pour dépenses de bouche et argent prêté, et une autre somme de 24 livres pour un tableau qu'il a fourni au moment de l'apprentissage dudit Taud].
      Informations concernant le classement et la cotation du document:
      L'instrument de recherche imprimé mentionne comme cote MC/ET/IX/291.
      Voir le complément de la description de l'acte sur l'instrument de recherche numérisé et ressaisi dans son intégralité.
      Documents du Minutier central concernant les peintres, sculpteurs et graveurs au XVIIe siècle (1600-1650) [études I à X, 1955 actes], par Marie-Antoinette Fleury, tome I, Paris, S.E.V.P.E.N, 1969, p. 131 (instrument de recherche imprimé dématérialisé, certaines notices sont plus détaillées dans la version intégrale accessible en ligne par la rubrique 'Autres instruments de recherche', voir contexte dans le Plan d’orientation général - Notaires de Paris, guides thématiques du Minutier).
      Autres dépouillement(s):
      Documents du Minutier central concernant l'histoire de la musique, par Madeleine Jurgens, tome I, Paris, Archives nationales, 1967, p. 607.
      inventaire après décès; Beaumont-sur-Oise (Val-d'Oise); Saint-Martin (rue); Chéretz, Marie; Chéretz, Simon; Tand, Catherine; Tand, Claude; Chérets, Simon; Taud, Catherine; Taud, Claude; musicien; peintre
    - Déclaration d'Antoine Rode, trompette ordinaire du roi et homme de chambre du grand écuyer de France, demeurant en l'hôtel de Châlons, paroisse Saint-Nicolas-des-Champs, suivant laquelle il n'a payé aucun denier de la somme de 800 livres moyennant laquelle François Rode, son père, trompette ordinaire du roi, a acquis de Louis et François Mège, frères, un domaine sis au village de Roussillon non plus que de la somme de 240 livres qui fut déboursée pour achat de bétail; en vertu de quoi il passe Obligation de rembourser ces deux sommes., 11 mai 1612; MC/ET/IX/293
      Documents du Minutier central concernant l'histoire de la musique (1600-1650), par Madeleine Jurgens, tome I [études I à X, 1763 actes], Paris, Archives nationales, 1967, p. 285 (instrument de recherche imprimé dématérialisé, certaines notices sont plus détaillées dans la version intégrale accessible en ligne par la rubrique 'Autres instruments de recherche', voir contexte dans le Plan d’orientation général - Notaires de Paris, guides thématiques du Minutier).
  - Minutes. 1612, juillet - 1612, décembre, juillet 1612 - décembre 1612; MC/ET/IX/294
    - Marché entre Germain Jacquet, dit Grenoble, sculpteur ordinaire du roi et garde de ses antiques, et Noël Legrand, trésorier et payeur de la prévôté de l'hôtel et grande prévôté de France, pour une épitaphe de bonne pierre de Vaugirard, de 7 pieds de haut ou environ, et d'une largeur proportionnée au dessin, avec incrustations de marbre, et encadrée par deux figures de femmes tenant des flambeaux également en pierre de Vaugirard. Sur deux tables de marbre noir sera gravée une inscription en lettres d'or. Le tout devra être posé en l'église Saint-Nicolas-des-Champs, moyennant la somme de 180 livres tournois. dont 60 livres reçues d'avance., 23 octobre 1612; MC/ET/IX/294
      marché; Saint-Nicolas-des-Champs (église); Jacquet dit Grenoble, Germain; Legrand, Noël; conservateur (patrimoine); sculpteur; trésorier payeur (Ancien Régime)
    - Contrat entre Nicolas Guerlain, mathématicien, et Vincent Mesny, pour des leçons de mathématiques, 26 décembre 1612; MC/ET/IX/294
      Histoire des sciences et des techniques, XVIe-XIXe siècles (337 actes), par Madeleine Jurgens, Xenia Pamfilova, Claire Béchu, Marc Durand, v.1950 - 2005 (fichier papier entièrement dématérialisé; voir contexte dans le Plan d’orientation général - Notaires de Paris, guides thématiques du Minutier).
      Date de création de la notice: 2006
      contrat; Guerlain, Nicolas; Mesny, Vincent; chercheur
  - Minutes. 1613, janvier - 1613, juin, janvier 1613 - juin 1613; MC/ET/IX/295
    - Désistement par Liez Premessy, peintre, demeurant rue Saint-Martin, paroisse Saint-Laurent, et par Barbe Guyon, sa femme, d'une part, par Claude Legras, femme de Martin Lorie, plombier, demeurant même rue, d'autre part, de l'instance qu'ils avaient intentée, les uns à l'encontre des autres pour des injures échangées entre eux. Ils se reconnaissent respectivement gens de bien et s'engagent à vivre en bonne amitié., 15 janvier 1613; MC/ET/IX/295
      Documents du Minutier central concernant les peintres, sculpteurs et graveurs au XVIIe siècle (1600-1650) [études I à X, 1955 actes], par Marie-Antoinette Fleury, tome I, Paris, S.E.V.P.E.N, 1969, p. 594 (instrument de recherche imprimé dématérialisé, certaines notices sont plus détaillées dans la version intégrale accessible en ligne par la rubrique 'Autres instruments de recherche', voir contexte dans le Plan d’orientation général - Notaires de Paris, guides thématiques du Minutier).
      renonciation; Saint-Laurent (paroisse); Saint-Martin (rue); Guyon, Barbe; Legras, Claude; Lorie, Martin; Prémecy, Liez; peintre; plombier
  - Minutes. 1613, juillet - 1613, décembre, juillet 1613 - décembre 1613; MC/ET/IX/296
    - Constitution par Pierre Pinel, marchand plâtrier, demeurant rue des Gravilliers, et par Nicole Prévost, sa femme, à Jean Legay, maître joueur d'instruments et hautbois du roi, demeurant rue Grenier-Saint-Lazare, de 18 livres 15 sols de rente annuelle et perpétuelle, moyennant 300 livres., 4 juillet 1613 - 2 juillet 1622; MC/ET/IX/296
      À la suite:
      1622, 2 juillet. Rachat de la rente.
    - Leçon d'arithmétique au fils d'un cloutier lormier, 12 septembre 1613; MC/ET/IX/296
      contrat; forgeron
    - Inventaire après décès de Claude de La Morlière, notaire au Châtelet de Paris, demeurant au coin des rues Saint-Martin et Grenier-Saint-Lazare., 17 septembre 1613; MC/ET/IX/296
      (fol. 4): 'En ung cabinet ou estude attenant la chambre où ledict deffunct est deceddé,.
      '... ung petit luth garny de son estuy, prisé... 4 l. 10 s.
      'Item, cinq livres de musique en cinq partyes de Horlande, couvertz de parchemin, prisés ensemble... 40 s.
      'Item, cinq autres livres de musicque couvertz de parchemin, composez par Cottelay, estans en cinq parties, prisez ensemble... 20 s.
      'Item, cinq autres petitz livres de musicque de Horlande, prisez ensemble... 20 s.
      'Item, cinq autres livres de musicque intitulez Di Cipriano Roreli, couvertz de parchemin, prisez et estimez... 20 s.
      'Item, quatre autres livres de musicque escriptz à la main couvertz de maroquin gris, prisez ensemble... 40 s.
      'Item, quatre autres livres de musicque aussi couvertz de parchemin estans en langue italienne, prisez ensemble... 12 s.
      'Item, cinq autres petitz livres de musicque couvertz de parchemin intitulez Cipriani Roleti, prisez ensemble... 12 s. 6 d.
      'Item, cinq autres livres aussi de musicque, couvertz de parchemin, intitulez Sonnetz de Ronsard, prisez... 20 s.
      'Item, quatre autres partyes de livres de musicque, couvertz de parchemin, stans en italien, intitulez Di Jouan, prisez ensemble... 10 s.
      'Item, quatre autres petits livres de musicque, couvertz de parchemin intitulez Liber modulorum, prisez ensemble... 10 s.
      'Item, douze livres de musicque, couvertz de parchemin, de plusieurs autheurs, prisez... 12 s.
      Documents du Minutier central concernant l'histoire de la musique (1600-1650), par Madeleine Jurgens, tome I [études I à X, 1763 actes], Paris, Archives nationales, 1967, p. 870 (instrument de recherche imprimé dématérialisé, certaines notices sont plus détaillées dans la version intégrale accessible en ligne par la rubrique 'Autres instruments de recherche', voir contexte dans le Plan d’orientation général - Notaires de Paris, guides thématiques du Minutier).
    - Désistement du contrat de mariage projeté entre Paul Soudié, peintre vitrier, enlumineur et graveur du roi, âgé de vingt-huit ans, demeurant rue des Ménétriers, et Roberte Lelièvre, âgée de vingt-cinq ans, demeurant rue des Gravilliers, à l'amiable et sans dommages et intérêts de part ni d'autre., 10 octobre 1613; MC/ET/IX/296
      Ils ne sont pas tenus de se restituer les dons qu'ils se sont faits l'un à l'autre, mais désirent que leurs fiançailles religieuses soient annulées par l'officialité.
      Documents du Minutier central concernant les peintres, sculpteurs et graveurs au XVIIe siècle (1600-1650) [études I à X, 1955 actes], par Marie-Antoinette Fleury, tome I, Paris, S.E.V.P.E.N, 1969, p. 646 (instrument de recherche imprimé dématérialisé, certaines notices sont plus détaillées dans la version intégrale accessible en ligne par la rubrique 'Autres instruments de recherche', voir contexte dans le Plan d’orientation général - Notaires de Paris, guides thématiques du Minutier).
      renonciation; Gravilliers (rue des); Ménétriers (rue des); Lelièvre, Roberte; Soudié, Paul; dessinateur; graveur; peintre; vitrier